---
output: html_document
---

## **Datatón Colaboración Ciudadana**

<br>

### **¿Cuál es la relación entre la violencia doméstica y las familias desintegradas?**

Usando los datos del gobierno abierto (Costa Rica), queremos analizar si hay una relacion entre los indices de violencia domestica y las familias que se desintegran, tomando los datos de pensiones alimentarias como familias desintegradas.

### Fuente de datos

**Violencia Domestica** <br>
http://datosabiertospj.eastus.cloudapp.azure.com/dataset/violencia-domestica/resource/a58413a0-6e13-4e3a-b341-f4b4f9808966
<br>

**Femicidios** <br>
http://datosabiertospj.eastus.cloudapp.azure.com/dataset/femicidios/resource/22170839-bbc4-45aa-a086-c83a79aea714
<br>

**Penciones Alimentarias** <br>
http://datosabiertospj.eastus.cloudapp.azure.com/dataset/pensiones-alimentarias/resource/436a8174-ac54-4c22-95f5-62bf4b915ec9

<br> <br>

### Visualizacion de los datos de violencia domestica por canton

https://public.tableau.com/profile/tomas.gutierrez#!/vizhome/DCC-INAMU/Sheet22?publish=yes

<br>

### Analisis Exploratorio de Datos

```{r echo=FALSE, warning=FALSE}
library(readxl)
library(dplyr)
library(ggplot2)
```


```{r}
# carga de datos
violencia_domestica <-read_excel("datos/PJCROD_VIOLENCIADOMESTICA_V1.xls")
pensiones_alimenticias <-read_excel("datos/PJCROD_PENSIONESALIMENTARIAS_V1.xlsx")
```

```{r}
# Comportamiento de violencia domestica
str(violencia_domestica)

  
region <- violencia_domestica %>% 
  select(NombreCircuito,Entrados,Anno,NombreMes) %>% 
  filter(Anno=="2018",NombreMes=="Diciembre", as.double(Entrados)>100) %>% 
  group_by(NombreCircuito) %>% 
  arrange(desc(Entrados))
  #summarise(cantidad=n()) %>% 
 
 
ggplot(data=region, 
       aes(y=Entrados, x = NombreCircuito) ) + 
  geom_bar(stat = "identity") +
  coord_flip()

```


```{r}
# Comportamiento de pensiones alimenticias
region2 <- pensiones_alimenticias %>% 
  select(NombreCircuito,Entrados,Anno,NombreMes) %>% 
  filter(Anno=="2018",NombreMes=="Diciembre", as.double(Entrados)>100) %>% 
  group_by(NombreCircuito) %>% 
  arrange(desc(Entrados))
  #summarise(cantidad=n()) %>% 
 
 
ggplot(data = region2, 
       aes(y = Entrados, x = NombreCircuito) ) + 
  geom_bar(stat = "identity") +
  coord_flip()

```





